臺灣臺中地方法院刑事判決
110年度易字第2057號
公  訴  人  臺灣臺中地方檢察署檢察官
被      告  林森源


上列被告因竊盜案件，經檢察官提起公訴（110年度偵字第15439
、26134號），本院判決如下：
    主    文
林森源犯如附表主文欄所示之罪，各處如附表主文欄所示之刑及
沒收。應執行有期徒刑拾月。
    犯罪事實
一、林森源基於意圖為自己不法所有之竊盜犯意，分別為下列行
    為：
　　㈠林森源於民國110年1月27日0時56分許，騎乘牌照號碼MLL-
      3187號普通重型機車停放在臺中市○○區○○○○路00號尚無人
      居住正在裝潢之房屋附近，徒步至上址房屋，徒手打開未
      上鎖之窗戶爬入屋內，竊取屋主張瑞助所有之蓮蓬頭組3
      組，價值共新臺幣（下同）3萬元，並竊取木工師傅蘇保
      聰下班後留在4樓之電鑽2支、修邊機3支、電動起子2支、
      電鋸2支、刨刀3支，價值共5萬元，得手後，以上開機車
      載至干城跳蚤市場變賣，得款5000元。嗣蘇保聰、張瑞助
      發現遭竊報警處理，經警調閱監視器錄影畫面，循線查獲
      。
　　㈡林森源於110年6月23日1時16分許，從未上鎖之窗戶爬入位
      於臺中市○○區○○路0段000巷0號、3號、5號、7號等尚無人
      居住之房屋，竊取蔡長霖所有之蓮蓬頭共18組，價值共5
      萬400元，得手後，以上開機車載至干城跳蚤市場變賣，
      得款3600元。嗣蔡長霖發現遭竊報警處理，經警調閱路口
      監視器錄影畫面，循線查獲。
二、案經張瑞助、蘇保聰訴由臺中市政府警察局烏日分局及蔡長
    霖訴由臺中市政府警察局清水分局報告臺灣臺中地方檢察署
    檢察官偵查起訴。
    理    由
一、證據能力之說明：
　㈠本判決認定事實所引用之被告以外之人於審判外之言詞或書
    面證據等供述證據，檢察官及被告林森源均未於言詞辯論終
    結前聲明異議，而本院審酌各該證據作成時之情況，並無違
    法不當或證明力明顯過低之瑕疵，亦認以之作為證據應屬適
    當，是依刑事訴訟法第159條之5規定，認均有證據能力。
　㈡本判決所引用之非供述證據，均與本案事實具有自然關聯性
    ，且核屬書證、物證性質，又查無事證足認有違背法定程式
    或經偽造、變造所取得等證據排除之情事，復經本院依刑事
    訴訟法第164條、第165條踐行物證、書證之調查程序，亦堪
    認均有證據能力。
二、認定犯罪事實之理由及證據：
  ㈠訊據被告於偵查及審判中就上開犯罪事實均坦承不諱（見110
    偵15439卷第39-42、101-102頁，110偵26134卷第41-44、75
    -76頁，本院卷第72頁），核與證人張瑞助、蘇保聰、蔡長
    霖於警詢時之證述大致相符（見110偵15439卷第43-44、45-
    47頁，110偵26134卷第45-46頁），並有員警110年3月14日
    職務報告、現場照片、刑案現場測繪圖、110年1月27日監視
    器錄影畫面翻拍照片、車牌號碼000-0000號車輛詳細資料報
    表（見110偵15439卷第37、51-59、61-62、63-77、79頁）
    、員警110年7月4日職務報告、110年6月23日監視器錄影畫
    面翻拍照片、現場照片（見110偵26134卷第39、51-53、54
    頁）在卷可查，足認被告之自白與事實相符，堪以採信。
  ㈡綜上所述，本案事證明確，被告上揭犯行均堪認定，均應依
    法論科。
三、論罪科刑：
　㈠按刑法第321條第1項第2款規定將門扇、牆垣、其他安全設備
    並列，則所謂「門扇」專指門戶，應屬狹義指分隔住宅或建
    築物內外之間之出入口大門而言；所謂「牆垣」係指以土磚
    石作成者，包括住宅或建築物之牆壁，及圍繞房屋或其庭院
    土地上之圍牆；而所謂「其他安全設備」，指門扇牆垣以外
    ，依通常觀念足認防盜之一切設備而言，如電網、門鎖、以
    及窗戶等是；又該條款所謂「毀」係指毀壞，稱「越」則指
    踰越或超越，祇要毀壞、踰越或超越安全設備之行為使該安
    全設備喪失防閑作用，即該當於前揭規定之要件。
　㈡核被告所為，均係犯刑法第321條第1項第2款之加重竊盜罪。
　㈢被告就犯罪事實一㈠所為竊盜犯行，因係基於單一決意，且有
    時間及行為之局部同一，核屬一行為觸犯數罪名之想像競合
    犯，應依刑法第55條規定，從一重依刑法第321條第1項第2
    款之加重竊盜罪論處。
　㈣被告所犯上開2罪，犯意各別，行為互殊，應分論併罰。
　㈤被告前因竊盜案件，經本院判處有期徒刑10月、5月、4月、5
    月確定，並經104年度聲字第4001號裁定應執行有期徒刑1年
    8月確定；又因竊盜案件，經本院104年度中簡字第1684號判
    決處有期徒刑5月確定，上開案件經接續執行，被告於106年
    1月17日縮短刑期假釋出監，於106年5月12日保護管束期滿
    未經撤銷，視為執行完畢，竟於上開罪刑執行完畢後之5年
    內，故意犯本案有期徒刑以上之罪，為累犯，經依司法院大
    法官會議釋字第775號解釋意旨，參酌被告於前案竊盜案件
    執行完畢後，再犯本案相同罪質案件，堪認被告對於刑罰之
    反應力亦屬薄弱，審以其適用累犯加重其刑後，並未有所受
    刑罰超過其所應負擔罪責之情形，爰依刑法第47條第1項規
    定，各加重其刑。 
　㈥爰審酌被告恣意竊取他人財物，欠缺法治觀念及自我控制能
    力，所為實屬不該；並考量其犯後坦承犯行，尚未與被害人
    達成和解或賠償損害，再衡以被告之智識程度及家庭經濟狀
    況（詳見本院卷第73頁），分別量處如附表主文欄所示之刑
    。
四、沒收：
　㈠按犯罪所得，屬於犯罪行為人者，沒收之，但有特別規定者
    ，依其規定；前2項之沒收，於全部或一部不能沒收或不宜
    執行沒收時，追徵其價額，刑法第38條之1第1項、第3項分
    別定有明文。經查，被告就犯罪事實一㈠所竊得之蓮蓬頭組3
    組、電鑽2支、修邊機3支、電動起子2支、電鋸2支、刨刀3
    支；就犯罪事實一㈡所竊得之蓮蓬頭共18組，均尚未發還被
    害人，亦查無過苛調節條款之適用，均應宣告沒收，於全部
    或一部不能沒收或不宜執行沒收時，追徵其價額。　　
據上論斷，應依刑事訴訟法第299條第1項前段，刑法第321條第1
項第2款、第55條、第47條第1項、第51條第5款、第38條之1第1
項、第3項，刑法施行法第1條之1第1項，判決如主文。
本案經檢察官黃政揚提起公訴，檢察官洪志明到庭執行職務。
中　　華　　民　　國　　110 　年　　12　　月　　8 　　日
                  刑事第十四庭  法  官  田雅心
以上正本證明與原本無異。
如不服本判決應於收受送達後20日內向本院提出上訴書狀，並應
敘述具體理由；其未敘述上訴之理由者，應於上訴期間屆滿後20
日內向本院補提理由書（均須按他造當事人之人數附繕本）「切
勿逕送上級法院」。
告訴人或被害人如不服判決，應備理由具狀向檢察官請求上訴，
上訴期間之計算，以檢察官收受判決正本之日起算。
　　　　                        書記官   王嘉麒
中　　華　　民　　國　　110 　年　　12　　月　　8 　　日
【附錄論罪科刑法條】
中華民國刑法第321條
犯前條第1項、第2項之罪而有下列情形之一者，處6月以上5年以
下有期徒刑，得併科50萬元以下罰金：
一、侵入住宅或有人居住之建築物、船艦或隱匿其內而犯之。
二、毀越門窗、牆垣或其他安全設備而犯之。
三、攜帶兇器而犯之。
四、結夥三人以上而犯之。
五、乘火災、水災或其他災害之際而犯之。
六、在車站、港埠、航空站或其他供水、陸、空公眾運輸之舟、
    車、航空機內而犯之。
前項之未遂犯罰之。
【附表】
編號 犯罪事實 主文 1 犯罪事實一㈠ 林森源犯刑法第三百二十一條第一項第二款之竊盜罪，累犯，處有期徒刑柒月。未扣案之蓮蓬頭組參組、電鑽貳支、修邊機參支、電動起子貳支、電鋸貳支、刨刀參支均沒收，於全部或一部不能沒收或不宜執行沒收時，追徵其價額。 2 犯罪事實一㈡ 林森源犯刑法第三百二十一條第一項第二款之竊盜罪，累犯，處有期徒刑柒月。未扣案之蓮蓬頭壹拾捌組均沒收，於全部或一部不能沒收或不宜執行沒收時，追徵其價額。